lexd/lexicons/verb_npast.lexd
wуқсен                   # вызывать тошноту, рвоту
wӣнт                     # видеть
wӣнтоw                   # видеть
wӣнч                     # видеть
wӣрвдоw                  # кипеть
wӣрвҷ                    # кипеть
wӣфтоw                   # ткать
wӣфч                     # ткать
wӣх̌тоw                  # плевать
wӣх̌ч                    # плевать
δêдоw                    # давать; ударять (по чему-либо); бросать; помещать; работать при помощи чего-либо, при водить в движение (об орудиях); пуститься, броситься; попасть, очутиться; выпадать (об осадках)
δêк                      # заставлять, принуждать лизать
δêр                      # иметь (только в сочетаниях); только как второй элемент в сложноименных глаголах с различным значением
δêрт                     # иметь (только в сочетаниях)
δêртоw                   # иметь (только в сочетаниях)
δāδ                      # бодать; бросать, кидать; швырять; бросаться; передвигаться, двигаться, добираться; воздействовать, влиять, оказывать влияние, охватывать; вспомогательный глагол, образует сложноименные глаголы активного значения; выдавать замуж; давать; дарить; отдавать; предоставлять; давать; ударять (по чему-либо); бросать; помещать; работать при помощи чего-либо, при водить в движение (об орудиях); давить; жать; делать; устраивать (в разн. знач.); играть (на музыкальном инструменте); касаться, трогать, задевать (прям. и перен.); лопать, лакать, дуть, пить; жрать; одеваться; передвигаться (в разн. знач.); помещать, класть (в разн. знач.); разбивать, побеждать (в борьбе, в состязании); одолевать; ругать; связывать, соединять; добавлять, прибавлять; точить; тратить, расходовать; убивать, подстреливать (на охоте); ударять, бить, стегать; вонзать, втыкать
δай                      # в конструкциях с кратким инфинитивом других глаголов, реже с существительными в сочетании с послелогами ш. -ард, -ирд употребляется для выражения начинательности (со словами пай, дараw, дар, чи); вспомогательный глагол образует сложноименные глаголы среднего (непереходного) значения; падать, валиться, сваливаться; падать, выпадать, идти (об осадках); попадать, оказываться; случаться, происходить; ударяться, стукаться; наталкиваться, натыкаться
δак                      # давать; лизать; лизать, облизывать, вылизывать; растрачивать, расходовать
δакт                     # давать; лизать
δед                      # пуститься, броситься; попасть, очутиться; выпадать (об осадках)
δи                       # в конструкциях с кратким инфинитивом других глаголов, реже с существительными в сочетании с послелогами ш. -ард, -ирд употребляется для выражения начинательности (со словами пай, дараw, дар, чи); вспомогательный глагол образует сложноименные глаголы среднего (непереходного) значения; падать, валиться, сваливаться; падать, выпадать, идти (об осадках); попадать, оказываться; пуститься, броситься; попасть, очутиться; выпадать (об осадках); случаться, происходить; ударяться, стукаться; наталкиваться, натыкаться
δий                      # в конструкциях с кратким инфинитивом других глаголов, реже с существительными в сочетании с послелогами ш. -ард, -ирд употребляется для выражения начинательности (со словами пай, дараw, дар, чи); вспомогательный глагол образует сложноименные глаголы среднего (непереходного) значения; падать, валиться, сваливаться; падать, выпадать, идти (об осадках); попадать, оказываться; случаться, происходить; ударяться, стукаться; наталкиваться, натыкаться
δиктоw                   # давать; лизать
δикч                     # давать; лизать
δимāн                    # выделывать, обрабатывать (шкуру)
δоδҷ                     # давать; ударять (по чему-либо); бросать; помещать; работать при помощи чего-либо, при водить в движение (об орудиях); пуститься, броситься; попасть, очутиться; выпадать (об осадках)
δокт                     # давать; лизать
δу̊в                     # клевать, склевывать; собирать, срывать; собирать; рвать
δу̊вд                    # собирать, срывать
δу̊з                     # доить
δу̊ӡ                     # доить; доить
δу̊ӡд                    # доить
δӣwдоw                   # доить
δӣвдоw                   # собирать, срывать
δӣд                      # давать; ударять (по чему-либо); бросать; помещать; работать при помощи чего-либо, при водить в движение (об орудиях)
δӯвҷ                     # собирать, срывать
δӯйҷ                     # доить; иметь (только в сочетаниях)
θêw                      # заставлять гореть, зажигать; заставлять гореть, зажигать; жечь, сжигать; огорчать, расстраивать; печалить, причинять душевную боль
θêwд                     # заставлять гореть, зажигать
θêwдоw                   # заставлять гореть, зажигать
θāw                      # гореть, зажигаться; гореть; сгорать; зажигаться; обжигаться; пропадать (даром)
θāп                      # кушать, есть (сыпучее, напр. толокно, сахарный песок)
θад                      # гореть, зажигаться
θидоw                    # гореть, зажигаться
θиц                      # гореть, зажигаться
θу̊д                     # гореть, зажигаться
θуδҷ                     # гореть, зажигаться
аw                       # плакать, реветь (о ребенке)
аwас                     # ложиться, укладываться, разваливаться (чаще о животных); никнуть к земле, стелиться (о растениях); рассаживаться, разваливаться (о человеке)
аwез                     # вешать, казнить через повешение; вешать, развешивать, подвешивать
аwеӡ                     # вешать, казнить через повешение; вешать, развешивать, подвешивать
аθêр                     # передавать (из рук в руки); протягивать; отдавать; потягиваться; протягивать, вытягивать (руки, ноги); протягивать, передавать из рук в руки
аθак                     # тяжело дышать; задыхаться (от жары)
абоз                     # глотать
ави                      # находить, отыскивать, обнаруживать
агāн                     # покрывать, укрывать; укутывать (напр. одеялом)
ажêр                     # вымачивать, размачивать; мочить, смачивать, размачивать (кауз. к ш. ажир, б. нижир)
ажир                     # мокнуть, намокнуть, размокать, намокать
амбис                    # обваливаться, рушиться
амбӣθ                    # обваливаться, рушиться
анак                     # трудиться, возиться; хлопотать
анафц                    # мокнуть, размягчаться; размягчаться; распариться (от жары)
анг                      # плакать, реветь (о ребенке)
ангахц                   # задевать, касаться; заикаться, запинаться; застревать, попадать, вонзаться; заикаться, запинаться; попадать впросак; оказываться в трудном положении, испытывать трудности, затрудняться; попадать; застревать; вонзаться
ангу̊х                   # вводить в нужду; заставлять поперхнуться, подавиться; путать, запутывать; сбивать с пути
андиз                    # вставать, подниматься; вставать, подниматься; вставать, подниматься (с постели); просыпаться, пробуждаться (ото сна); вырастать, подрастать (напр., о детях); начинаться, возникать; отставать, отделяться, отходить, отлипать; продвигаться по службе, идти в гору, делать карьеру; расти, вырастать; прорастать, появляться (о всходах растений); увеличиваться (об объеме, размере, количестве, уровне и т. д.); уходить, покидать
андиӡ                    # вставать, подниматься; вставать, подниматься; вставать, подниматься (с постели); просыпаться, пробуждаться (ото сна); вырастать, подрастать (напр., о детях); начинаться, возникать; отставать, отделяться, отходить, отлипать; продвигаться по службе, идти в гору, делать карьеру; расти, вырастать; прорастать, появляться (о всходах растений); увеличиваться (об объеме, размере, количестве, уровне и т. д.); уходить, покидать
анду̊з                   # будить, поднимать; будить, поднимать (с места, с постели)
анду̊ӡ                   # будить, поднимать
анцāв                    # шить; шить; зашивать; прошивать
анҷāв                    # (*прям.*) держать; держать(ся), брать(ся), хватать(ся); брать в жены, жениться; держать себя, держаться; держать, приобретать, овладевать, брать, ловить; задерживать, удерживать; занимать место; захватывать; класть сверху, накладывать; покрывать; ловить; поймать, схватить; приступать к рассказу, начинать рассказывать; схватить, одолеть (о болезни)
анҷафц                   # начинаться, идти (об осадках); приниматься, браться
арāз                     # бить ключом, струей; брызгать; прыгать, подскакивать; тянуться (вверх); подниматься на дыбы; чваниться, пыжиться, задирать нос, зазнаваться
арδӣх̌ц                  # болтать, наговаривать (на кого-л); сниться, грезиться во сне
аррāз                    # бить ключом, струей; брызгать; подниматься, стараться подняться, силиться подняться; вытягиваться в высоту, подниматься на дыбы; прыгать, подскакивать; тянуться (вверх); подниматься на дыбы; чваниться, пыжиться, задирать нос, зазнаваться
ах̌                      # часто дышать (от быстрой ходьбы, бега)
ах̌ен                    # трясти, качать; шевелить, двигать
ағ                       # громко кричать, орать; кричать (об осле); кричать, реветь (об осле)
ағ̌êз                    # давать отдыхать, давать покой (животным); придавливать, приминать; укладывать спать; уложить (скотину)
ағ̌āн                    # покрывать, укрывать; укутывать (напр. одеялом)
ағ̌айс                   # ложиться, укладываться, разваливаться (чаще о животных); никнуть к земле, стелиться (о растениях); рассаживаться, разваливаться (о человеке)
ағ̌ас                    # лежать (о скоте); ложиться, укладываться, разваливаться (чаще о животных); никнуть к земле, стелиться (о растениях); рассаживаться, разваливаться (о человеке)
ағ̌ӣс                    # лежать (о скоте)
ақсен                    # вызывать тошноту, рвоту
бêғ                      # блеять (о мелком рогатом скоте); блеять (об овце)
бāф                      # (тк. в форме 3-го л. ед. ч. *бофт*): можно; пожалуйста; быть в состоянии, мочь; быть возможным, быть в состоянии, мочь; годиться; быть возможным
бāғ                      # блеять (об овце); жужжать
барнêғ̌                  # размахиваться, махать, замахиваться
бағ                      # жужжать (о насекомых)
бес                      # исчезать, пропадать; теряться; пропадать, исчезать, гибнуть; умирать; уходить; отправляться
биwайсен                 # доводить до распухания, набухания; делать пухлым, раздувать
биwен                    # трясти плодовые деревья (рукой, ногой)
биwис                    # дуться, обижаться; опухать, распухать; вздуваться, раздуваться, пучить
биδафц                   # закрываться (напр., о глазах, рте); закрываться (о глазах)
биδемб                   # закрывать (глаза); закрывать (глаза, рот); спать, засыпать (букв. закрывать свои глаза)
бидгахц                  # запинаться, говорить с заминками; спотыкаться, запинаться
бижδеғ̌ӡ                 # облеплять, прилеплять (маслянистую массу к лучине при изготовлении свечей); сминать, стирать в порошок, изничтожать
биждеғ̌ӡ                 # облеплять, прилеплять (маслянистую массу к лучине при изготовлении свечей); сминать, стирать в порошок, изничтожать
бизӣн                    # арестовывать, заключать в тюрьму; помещать (в загон, хлев и т.д.), загонять (скот, домашнюю птицу); помещать, загонять (скот, домашнюю птицу); помещать; загонять; вносить, вводить (по отношению к одушевленным и неодушевленным предметам)
бийу̊ӡ                   # раскалывать, разбивать, дробить, членить (голову животного перед ее варкой); расшибать, разбивать (при угрозе); чесаться (о носе)
бинêс                    # гнать, выгонять, прогонять; удалять; губить, уничтожать, изводить; губить, уничтожать, терять, утратить; терять, девать; тратить, расходовать
бирêw                    # отнимать от груди, переставать кормить молоком; отнимать от матки (молодняк); отнимать ребенка от груди
бирêз                    # пить; пить
бирāw                    # перестать питаться материнским молоком; бросить сосать (грудь)
бираф                    # работать, трудиться, заниматься чем-л
